臺灣臺北地方法院民事判決
111年度訴字第65號
原      告  凱基商業銀行股份有限公司


法定代理人  魏寶生  



訴訟代理人  潘俐君  
            陳冠樺  
被      告  翁維謙  

上列當事人間請求清償借款事件，本院於民國111年2月11日言詞
辯論終結，判決如下：
    主  文
被告應給付原告新臺幣玖拾參萬零陸佰零玖元，及如附表所示之
利息暨違約金。
訴訟費用由被告負擔。 
    事實及理由
壹、程序事項
    按當事人得以合意定第一審管轄法院，但以關於由一定法律
    關係而生之訴訟為限；前項合意，應以文書為之，民事訴訟
    法第24條定有明文。經查，本件依兩造簽訂之個人信用貸款
    契約書（下稱系爭契約）一般約定事項第12條約定，雙方合
    意以本院為第一審管轄法院（見本院卷第15頁），揆諸前開
    規定，本院就本件訴訟自有管轄權。
貳、實體事項
一、原告主張：被告於民國109年3月5日向伊借款新臺幣（下同
    ）107萬元，兩造並簽立系爭契約，約定借款期間為109年3
    月5日起至116年3月5日止，借款利息按伊指數利率加年利率
    7.15%機動計息（違約時為7.94%，計算式：0.79%＋7.15%＝7.
    94%），如未能依約清償，除按上開利率加付遲延利息外，
    逾期在6個月以內者，按上開約定利率10%，逾期6個月以上
    者，超過部分按上開約定利率20%計付違約金，每次違約狀
    態最高連續收取期數為9期。詎被告未依約還款，依系爭契
    約其他約定事項第2條第1項第1款之約定，其已喪失期限利
    益，借款視為全部到期，迄今被告尚欠本金93萬609元及其
    利息、違約金未清償。為此，爰依消費借貸之法律關係，提
    起本件訴訟，並聲明：如主文第1項所示。
二、被告答辯則以:確有有欠原告這些款項，希望能跟原告協商
    還款，分期每月償還，伊每個月大約可以支付2萬元等語。
三、經查，原告主張上開事實，業據其提出系爭契約、放款歷史
    交易明細查詢、指數利率說明、撥款資料及匯出匯款明細表
    等件影本為證（見本院卷第11頁至第27頁、第41頁至第43頁
    ），其主張核與上開證物相符，且為被告所不爭執(見本院
    卷第48頁)，堪認原告之主張為真實。故原告依消費借貸之
    法律關係，請求被告給付如主文第1項所示，為有理由，應
    予准許。
四、訴訟費用負擔之依據：民事訴訟法第78條。
中　　華　　民　　國　　111 　年　　2 　　月　　17　　日
                  民事第一庭   法  官   賴淑萍
以上正本係照原本作成。
如對本判決上訴，須於判決送達後20日內向本院提出上訴狀。如
委任律師提起上訴者，應一併繳納上訴審裁判費。            
中　　華　　民　　國　　111 　年　　2 　　月　　17　　日
                               書記官   黃怜瑄
附表：（金額幣別均為新臺幣，日期紀元均為民國）   本金 利息 違約金 93萬609元 自110年5月5日起至清償日止，按週年利率7.94%計算。 自110年6月6日起至清償日止，逾期在6個月以內者，按左列利率10%；其逾期超過6個月者，按左列利率20%計付，違約金最高連續收取期數為9期。